【裁判字號】    98,抗,9
【裁判日期】    981009
【裁判案由】    拍賣抵押物
【裁判全文】
臺灣臺東地方法院民事裁定                 98年度抗字第9號
再  抗告人  甲○○
訴訟代理人  文志榮律師
相  對  人  乙○○
上列當事人間拍賣抵押物事件，再抗告人對於本院民國98年8月3
日98年度抗字第9號裁定提起再抗告，本院裁定如下：
    主  文
再抗告駁回。
再抗告程序費用新台幣壹仟元由再抗告人負擔。
    理  由
一、按對於抗告法院之裁定再為抗告，僅得以其適用法規顯有錯
    誤為理由，並經原法院之許可者為限；前項許可，以原裁定
    所涉及之法律見解具有原則上之重要性為限；為裁判之原法
    院認為不應許可者，應以裁定駁回其抗告，此觀非訟事件法
    第45條第3項、第4項、同條第5項準用民事訴訟法第436條之
    3第3項之規定即明。而所謂適用法規顯有錯誤，係指確定裁
    判所適用之法規顯然不合於法律規定，或與現尚有效之判例
    、解釋顯然違反者而言，不包括認定事實錯誤、取捨證據失
    當、判決不備理由及在學說上諸說併存致發生法律上見解歧
    異等情形在內。至所謂原則上之重要性，係指該再抗告事件
    所涉及之法律問題，意義重大而有加以闡釋之必要者而言。
二、本件再抗告意旨略以：相對人乙○○為某代書事務所之職員
    年僅二十餘歲，顯無資力購買對展武建設股份有限公司高達
    近新臺幣8,800萬元之債權（下稱系爭債權），徒憑相對人
    與訴外人顧樂仁間所訂立之債權讓與證明書，既無讓與債權
    金額之約定，復無任何匯款證明，應係其等基於通謀虛偽意
    思表示所生，相對人是否有此債權存在，顯屬有疑。再者，
    顧樂仁前於97年1月31日即與再抗告人簽訂債權買賣契約書
    將系爭債權讓與再抗告人，再抗告人自斯時起即為系爭債權
    之債權人，而顧樂仁既失債權人地位，卻再於97年12月19日
    復將系爭債權讓與相對人，自不生效力，本件雖有抵押權之
    設定登記，惟土地抵押權依附之主債權是否存在仍有疑義。
    上開事實非訟中心應依非訟事件法第32條規定依職權為調查
    ，並有必要命兩造及顧樂仁到場查明後，方得准予拍賣抵押
    物之裁定等語，並請求廢棄原裁定，重為裁定。
三、經查，再抗告意旨除重述其抗告理由，並未具體說明原裁定
    有何適用法規顯有錯誤之情事，且相對人與顧樂仁間債權讓
    與證明書是否係基於通謀虛偽所生、再抗告人是否先與顧樂
    仁簽訂債權買賣契約書而取得系爭債權及本件土地抵押權依
    附之主債權是否存在等情，衡情應屬於實體法上之爭執，自
    應由再抗告人另行提起民事訴訟，以資解決，核與適用法規
    是否顯有錯誤無涉，亦無意義重大而有闡釋必要之原則上重
    要性，揆諸前開說明，本件再抗告與許可再抗告之要件不符
    ，不應許可，應予駁回。
四、據上論結，本件再抗告為不合法。依非訟事件法第45條第5
    項、第21條第2項、第24條第1項，民事訴訟法第436條之3第
    3項、第78條，裁定如主文。
中    華    民    國    98    年    10    月    9    日
                民事庭    審判長法  官  李芳南
                                法  官  陳谷鴻
                                法  官  楊憶忠
以上正本係照原本作成
本裁定不得抗告
中    華    民    國    98    年    10    月    9    日
                                書記官  林建成


司法院資訊處製作；財團法人民間司法改革基金會備份。
